【裁判字號】    98,易,3544
【裁判日期】    990129
【裁判案由】    傷害
【裁判全文】
臺灣臺北地方法院刑事判決              98年度易字第3544號
公  訴  人  臺灣臺北地方法院檢察署檢察官
被      告  乙○○
            丁○○
上列被告因傷害案件，經檢察官提起公訴（98年度偵字第21433
號），本院判決如下：
    主  文
乙○○傷害人之身體，累犯，處罰金新臺幣參萬元，如易服勞役
，以新臺幣壹仟元折算壹日。
鐘明火傷害人之身體，處罰金新臺幣壹萬元，如易服勞役，以新
臺幣壹仟元折算壹日。
    事  實
一乙○○前於民國97年間因詐欺案件，經本院以97年度簡上字第
  286 號判決判處有期徒刑5 月，減刑為有期徒刑2 月15日確定
  ，97年12月26日易科罰金執行完畢。緣乙○○係家福股份有限
  公司臺北新店分公司（下稱新店家樂福，臺北縣新店市○○路
  ○ 段1 號）之送貨廠商負責人，丁○○則係新店家樂福之業務
  ，98年7 月25日晚間7 點30分左右，在新店家樂福收貨區前，
  乙○○因丁○○拒絕給付工人搬運費，而與丁○○發生爭執，
  乙○○竟基於傷害之犯意，數度揮拳毆打丁○○，丁○○亦基
  於傷害之犯意揮拳反擊，致乙○○受有右前臂挫傷併瘀傷，丁
  ○○受有左側臉頰擦傷、鼻出血等傷害。
二案經乙○○、丁○○分別訴由臺北縣政府警察局新店分局報請
  臺灣臺北地方法院檢察署檢察官偵查起訴。
    理  由
一被告以外之人於審判外之言詞或書面陳述，除法律有規定者外
  ，不得作為證據，刑事訴訟法第159 條第1 項固有明文；惟被
  告以外之人於審判外之陳述，雖不符同法第159 條之1 至之4
  規定，而經當事人於審判程序同意作為證據，法院審酌該言詞
  陳述或書面陳述作成時之情況，認為適當者，亦得為證據。又
  當事人、代理人或辯護人於法院調查證據時，知有第159 條第
  1 項不得為證據之情形，而未於言詞辯論終結前聲明異議者，
  視為有前項之同意，同法第159 條之5 亦定有明文。本件公訴
  人及被告乙○○、丁○○於本院準備程序及審判程序中對於本
  院所引用之供述及非供述證據之證據能力均表示沒有爭執，且
  迄於言詞辯論終結前未聲明異議。經審酌本院所引用之供述及
  非供述證據資料作成時之情況，核無違法取證或其他瑕疵，認
  為以之作為證據為適當，均得做為證據。
二認定事實所憑之證據及理由
(一)被告乙○○部分：被告乙○○所為事實欄所載傷害被告丁○○
  之事實，除據被告坦承外，並有天主教耕莘醫院98年7 月25日
  出具之診斷證明書（偵卷第19頁）可證，且與證人即新店家樂
  福收貨區保全員陳盈旭之證言相符（詳如後述），已堪認定。
(二)被告丁○○部分：被告丁○○則否認有傷害犯行，辯稱：其完
  全未出手打乙○○云云。本院認為，依證人即新店家樂福收貨
  區保全員陳盈旭於檢察官訊問時結證稱：當天乙○○要來退貨
  ，是家電助理甲○○下來點貨，因家樂福退貨程序要有客戶的
  退貨單，乙○○沒有帶，家電助理就上去影印送貨單，剛好丁
  ○○下來，去看退貨，因為退貨的客戶是他的客人，乙○○就
  跟丁○○說司機沒有拿到搬運的樓層費，丁○○就跟乙○○說
  要嘛就不要作，也沒有業績了，其走向前要拿退貨本，聽到後
  方傳來砰的一聲，回頭就看到2 人在打架，乙○○有朝丁○○
  頭部揮拳，丁○○也有還手，朝乙○○揮拳，但以其角度看不
  到有沒有打到，2 人都只有揮拳（偵卷第57至58頁）等語，證
  人丙○○於本院審理時結證稱：當天去該處之目的是要領貨，
  跟乙○○一起到現場，其看到乙○○和丁○○拉扯在一起，有
  看到丁○○右手舉高，從上向下壓下去打乙○○，因為乙○○
  個子比較小，其看到後，就過去將丁○○推開（本院卷第38頁
  反面）等語，及本院當庭勘驗監視畫面光碟之結果顯示，被告
  丁○○確有將右手手肘向後提起，用力揮向被告乙○○之舉，
  亦有本院99年1 月15日審判筆錄（本院卷第37頁）在卷可憑，
  足認被告丁○○確有出手毆打被告乙○○之行為屬實，再參以
  財團法人佛教慈濟醫院臺北分院98年7 月25日出具之被告乙○
  ○之診斷證明書（偵卷第20頁）所載，被告乙○○於當天前往
  該院就診時，右前臂受有挫傷併瘀傷之傷害之情，被告丁○○
  當日確有揮拳毆打被告乙○○之行為，並致被告乙○○受傷之
  事實，堪予認定。至被告乙○○所受右手掌挫傷之傷害是否係
  被告丁○○揮拳所造成，依現有卷證尚屬不明，不能逕認係被
  告丁○○所為，併予敘明。
(三)綜上所述，本件證據明確，已可證明被告2 人有事實欄所載傷
  害犯行，應依法論科。
三論罪科刑之依據：核被告所為，均係犯刑法第277 條第1 項傷
  害罪。又被告乙○○曾有如事實欄所述之犯罪科刑執行完畢情
  形，有臺灣高等法院被告前案紀錄表1 份可參，其受有期徒刑
  執行完畢後，於5 年內再因故意犯本件有期徒刑以上之罪，為
  累犯，依法加重其刑。本院審酌本件雖係肇因被告乙○○首先
  出手毆打被告丁○○所致，亦無可取，但被告乙○○因不滿被
  告丁○○拒絕如實給付搬運之樓層費，以致情緒失控，尚可憫
  恕，被告乙○○僅受右前臂挫傷之輕微傷勢，被告丁○○則受
  有左臉頰、鼻出血之較重傷勢，及被告丁○○面對勘驗結果，
  仍空言否認等一切情狀，分別量處如主文所示之刑，並均諭知
  易服勞役之折算標準。
四適用之法條：刑事訴訟法第284 條之1 、第299 條第1 項前段
  ，刑法第277 條第1 項、第47條第1 項、第42條第3 項前段，
  刑法施行法第1 條之1 。
本案經檢察官沈志成到庭執行職務
中    華    民    國    99    年    1     月    29    日
                  刑事第15庭  法  官   邱蓮華
上正本證明與原本無異。
如不服本判決應於收受送達後10日內向本院提出上訴書狀，並應
敘述具體理由；其未敘述上訴理由者，應於上訴期間屆滿後20日
內向本院補提理由書（均須按他造當事人之人數附繕本）「切勿
逕送上級法院」。告訴人或被害人如對於本判決不服者，應具備
理由請求檢察官上訴，其上訴期間之計算係以檢察官收受判決正
本之日期為準。
                              書記官   葉宜玲
中    華    民    國    99    年    1     月    29    日
附錄論罪科刑法條
刑法第277條第1項
傷害人之身體或健康者，處3 年以下有期徒刑、拘役或1000元以
下罰金。

司法院資訊處製作；財團法人民間司法改革基金會備份。
